【裁判字號】    89,簡上,95
【裁判日期】    891130
【裁判案由】    傷害
【裁判全文】
臺灣高雄地方法院刑事判決             八十九年度簡上字第九五號
    上  訴  人  丙○○
    即  被  告
右列上訴人因傷害案件，不服本院高雄簡易庭八十九年度雄簡字第二二號中華民國八
十九年一月三十一日第一審簡易判決（聲請簡易判決處刑案號：台灣高雄地方法院檢
察署八十八年度偵字第二七二九三號），提起上訴，本院判決如左︰
    主  文
上訴駁回。
    事實及理由
一、本案經本院審理結果，認第一審判決認事用法及量刑均無不當，應予維持，並引
    用第一審判決書記載之事實、證據及理由（如附件）。
二、被告上訴意旨略以當天因告訴人（被告之妻）甲○○欲抱小孩回娘家，而與被告
    意見不合，雙方雖有爭執拉扯，但被告並未傷害告訴人，且告訴人亦未受傷等情
    。經查被告於偵查中雖否認毆打告訴人，然於告訴人指稱當時被告有踢我，手是
    拉扯抓傷等情後，被告供稱當時在樓梯門口外面，空間很小我在抱小孩，拉扯中
    大概有踩到她，我沒有故意要踢她等情，被告於上訴狀及本院審理時雖仍堅稱未
    毆打告訴人，仍坦承與告訴人於爭小孩時，雙方發生拉扯之事實，可見雙方確曾
    發生拉扯無訛。次查，證人洪陳素貞、洪福楠為告訴人之母及叔叔，與告訴人為
    至親，彼等之證言不能遽信，然證人洪陳素貞於本院證稱被告踢打其女兒，其女
    兒抱小孩蹲在那裡等情，證人洪福楠證稱雙方在電梯拉扯，拉扯中我姪女整個趴
    下去等情，與告訴人於本院審理時所稱被告踢我腳，反把我壓在地上等情相符，
    也與被告在偵查中所稱拉扯中大概有踩到她等情相符，當時小孩在告訴人手上，
    雙方為爭取小孩，當然用手拉扯對方之手，由被告所稱大概有踩到告訴人，足見
    告訴人蹲在地上躲避無疑，否則如何踩到站立之人，又參酌告訴人係上下肢瘀傷
    ，有驗傷診斷書可稽，與告訴人所述遭拉扯及踢傷之情形相符，堪以採信，雖證
    人乙○○於本院證稱被告沒打告訴人，然亦稱雙方在電梯口互相拉扯等事實，然
    被告與告訴人為爭小孩發生拉扯，在狹小之電梯間內，不免拉傷或踢到告訴人，
    然被告為爭小孩，並未放手，反而執意拉扯告訴人，顯然仍有傷害之故意，證人
    乙○○松證稱被告未毆打告訴人，與事實不符，不足採信，被告所辯未毆打告訴
    人等情，自不足採，其上訴無理由，應予駁回。
據上論斷，應依刑事訴訟法第四百五十五條之一第一項、第三項、第三百六十八條，
第三百七十三條，判決如主文。
中      華      民      國      八十九      年    十一    月    三十    日
                                    臺灣高雄地方法院刑事第三庭
                                        審判長法  官  宋明中
                                              法  官  涂裕洪
                                              法  官  周志賢
右正本證明與原本無異。
不得上訴。
                                              書記官  簡鴻雅
中    華    民    國      八十九      年      十二      月      四      日
附錄本判決論罪之法條全文
刑法第二百七十七條條第一項
  傷害人之身體或健康者，處三年以下有期徒刑、拘役或一千元以罰金。


司法院資訊處製作；財團法人民間司法改革基金會備份。
